臺灣高等法院高雄分院刑事裁定
111年度聲再字第23號
再審聲請人  
即受判決人  何高振




上列聲請人因貪污治罪條例案件，對於本院103年度上訴字第114
0號、第1141號，中華民國105年2月17日第二審確定判決（原審
案號：臺灣高雄地方法院102年度訴字第630、926號，起訴案號
：臺灣高雄地方檢察署102年度偵字第10189號、第13860號、第1
7001號、第18616號、第18617號、第18618號、18619號），聲請
再審，本院裁定如下：
    主  文
再審之聲請駁回。
    理  由
一、聲請意旨略稱：聲請人即受判決人何高振（下稱聲請人）前
    因違反貪污治罪條例，經鈞院103年度上訴字第1140號、第1
    141號刑事判決有期徒刑10年，並經最高法院106年度台上字
    第638號刑事判決，駁回聲請人之上訴而確定。
二、關於事實欄壹之四㈣部分：證人楊豐志於102年7月3日調查站
    、103年3月7日一審審理之證述及證人李文山於103年6月20
    日一審審理之證述及原審卷四第100頁、卷八第38頁之證詞
    ，未經實質判斷其證據價值，應具新規性，前開證據足認具
    動搖原確定判決關於事實欄壹之四㈣之確實性，構成刑事訴
    訟法第420條第1項第6款之再審事由，理由如下：　　
  ㈠原確定判決書固引用證人李文山指述於理由欄記載：「復於
    原審證稱：伊在第三分隊時，一開始總務是何高振，是何高
    振將總務交接給伊，叫伊去收磅品，都是跟建亨報關行白勝
    賢、瑞盈報關行王淑乾、展榮報關行收等語」（見原審卷四
    第94頁至第110頁、卷八第38頁）（詳原確定判決書第53頁
    末9行至末6行及第54頁第12行至第14行）。
　㈡惟查：
　⒈李文山在第三分隊時，一開始總務是誰？原確定判決書第193
    頁附表一編號15-（2）明確記載第二分隊：李文山於95年3
    月19日調出，於95年3月20日接任第三分隊小總務；及第三
    分隊：何高振（小總務，至95年3月19日由李文山接任小總
    務）。亦即原確定判決認定95年3月20日李文山在第三分隊
    時，開始總務就是李文山，卻引用李文山於原審結證稱：伊
    在第三分隊時（即95年3月20日）一開始總務為聲請人，並
    據為判決之依據，顯屬不符。
　⒉證人楊豐志係與李文山同時於95年3月20日調入第三分隊任職
    (詳判決書第12頁末5-2行），乃楊豐志於偵查與審判時均證
    稱：「……，我一調進第三分隊，就有課員李文山拿賄款給我
    ，……（詳102年7月3日調查站調查筆錄第2頁末7行）」，證
    人楊豐志又於一審審理時證稱：「我們隊的總務是因為他有
    給我錢（詳103年3月7日一審審判筆錄第45頁第12行至第24
    行）」並指證「伊在第三分隊時，收取磅品的就是李文山」
    （詳103年3月7日一審審判筆錄第48頁第6行至第9行），歸
    納楊豐志證稱李文山95年3月20日調到第三分隊，即接小總
    務職務，證人李文山並開始向報關業者收取磅品賄款，交付
    給同日調到第三分隊的楊豐志。楊豐志證詞與判決書第193
    頁編號15-(2)原確定判決所認定事實相符，李文山若不是小
    總務，為何要拿贿款給與他同日調到第三分隊楊豐志，此項
    有利於聲請人之供述，原確定判決並未為任何說明，顯然就
    實質有利於聲請人之證據未加以判斷，應具有「新規性」要
    件。
　⒊李文山交付給楊豐志的賄款來源，依據卷八第38頁，李文山
    證述「一開始也有去收，收了給何高振，當時他就是總務，
    後來他就把總務交給你」等語，根據判決書第49頁末2行明
    確記載：賄款餘額由「小總務」朋分予該分隊其他隊員。結
    果，當時第三分隊所有成員包括李文山及楊豐志，均證稱：
    聲請人沒有分配賄款給他們。足證，李文山向報關業者收取
    磅品賄款，是分配給楊豐志，沒有交付給聲請人，與原確定
    判決書第193頁編號15-（2）所認定，李文山95年3月20日接
    任第三分隊小總務相符，李文山的供述顯然說謊。綜上，95
    年3月20日李文山在第三分隊時，一開始總務就是李文山，
    聲請人沒有叫伊去收磅品，是李文山自己一開始就向報關業
    者收取磅品贿款，並分配賄款給與他同日調到第三分隊楊豐
    志，李文山的證述，與事實不符，顯不可採。
　⒋前揭李文山於原審結證稱：「……，是何高振將總務交接給伊
    叫伊去收磅品，……。」乙節。原確定判決引用原審卷四第94
    頁至第110頁、卷八第38頁筆錄，然上開筆錄第100頁審判筆
    錄影本正面第16行至第19行明確記載：辯護人蔡祥銘律師問
    ：「你說何高振有把總務交接給你，他交接給你什麼東西？
    」證人李文山答:「原本是他分賄款給我，後來是他叫我去
    收。」，原審判決即是採用證人李文山此部分證詞，依此筆
    錄及李文山所供採證與證詞固相對應。然根據判決書第193
    頁編號15-（2）楊豐志前揭之證詞及卷八第38頁李文山之證
    述，足認李文山於95年3月20日接任第三分隊小總務，已如
    前述。亦即95年3月19日以前，李文山係在第二分隊，與第
    三分隊無關，聲請人絕不可能分配賄款給不同分隊的李文山
    。
　⒌95年3月20日聲請人已卸任第三分隊所謂「小總務」，斷不可
    能向報關業者收取贿款，再朋分給同日到第三分隊報到的李
    文山。至於李文山接任第三分隊「小總務」，要不要收賄款
    ，是李文山個人行為，與聲請人無關。又李文山於103年6月
    20日坦承：一審審判長問：「（何高振有無分給你），應該
    是沒有，不曉得（詳103年6月20日一審審判筆錄第46頁第8
    行至第11行）」。可證，聲請人根本沒有給李文山任何款項
    ，更不可能在交接總務工作時，「叫伊去收贿款」，李文山
    先前所為供述顯然說謊。其心態應係出於卸責及為達利己之
    自私目的而損害他人，意圖求減輕自己之刑責，而誣指聲請
    人為共犯。此由李文山一審判決即宣告緩刑，即可證明。
  ⒍綜合歸納，判決書第193頁編號15-（2），楊豐志之證詞、卷
    四第100頁及卷八第38頁李文山之證詞。足認95年3月20日李
    文山在第三分隊時，一開始總務就是李文山而非聲請人；聲
    請人沒有叫伊去收磅品，是李文山自己一開始就向報關業者
    收取贿款，分配給同日調到第三分隊的楊豐志，楊豐志並指
    證「伊在第三分隊時，收取磅品的就是李文山」，聲請人沒
    有分配賄款給李文山，亦沒有叫伊去收賄款；李文山亦沒有
    將伊向業者收取磅品贿款交給聲請人。李文山前揭於原審證
    稱之證詞，已證明全部與事實不符，無證據足以證明其所言
    為真，自不得以李文山前述不實之供述，予以補強共犯胡尚
    甯於偵查及原審所證「聲請人有繳公費給伊，依據伊在單位
    中長期之體驗，傳統上一般小總務就是去收賄」供述之真實
    性。前揭胡尚甯於偵查及原審所述之證詞，僅係其個人泛論
    ，並無具體證據，又共犯胡尚甯亦於一審審理時證稱：「未
    親眼目擊聲請人向報關業者收賄（見一審103年6月23日審判
    筆錄第6頁第20行至63頁末），及小總務交公費予大總務與
    小總務是否向報關業者收取磅品贿款，是不相干之兩件事（
    見一審103年3月7日審判筆錄第16頁第4行至第16行），且小
    總務上繳之公費非必然來自於業者之賄款，也可能是自掏腰
    包及要不要向業者收取贿款還要看小總務個人自己（見103
    年2月24日審判筆錄第44頁第20行至第45頁第2行）各等語。
    此項有利於聲請人之供述，原確定判決並未為任何說明，顯
    然就其實質有利於聲請人之證據，未加以判斷，應具有「新
    規性」要件。然同前所述，共犯胡尚甯既不知繳交公費之來
    源，亦未曾親眼目睹聲請人向白勝賢及王淑乾收取賄款，胡
    尚甯在機動隊到底基於與聲請人何種事實之體驗，根本沒有
    陳述。何得能僅憑其個人之經驗，認為上繳的公費必定來自
    賄款！今李文山之前揭於原審證述之供詞，已證明均與事實
    不符，更不可僅以共犯胡尚甯個人之供述，在未經補強證據
    證明其真實性之前，自不足以擔保對向犯即行贿之人白勝賢
    、王淑乾陳述之真實性，此項證據足以動搖原確定判決事實
    欄壹之四㈣所認定之收受賄賂之事實，為聲請人之利益，即
    得聲請再審。
三、關於事實欄壹之四㈣、㈤⒉部分：原確定判於理由欄内固說明
    ：「被告何高振有如事實欄壹之四㈣、㈤⒉四所示，將總務乙
    職交接予李文山，並自李文山處收受磅品賄款之事實，業據
    證人李文山於102年6月5日偵訊時證稱：伊先在第二分隊擔
    任總務，主要是向瑞盈報關行的王淑乾，建亨的白勝賢收賄
    ，伊到第三分隊時，原本總務是何高振，何高振叫伊接總務
    ，一直接到調到第一分隊，伊在第三分隊時有將贿款分給何
    高振等語（見13860號偵卷一第78頁）；於102年7月19日偵
    訊證稱：我接任第三分隊總務時，會知道楊豐志、廖秉鴻、
    何高振會收受賄款，是何高振跟我講的等語（見13860號偵
    卷七第38頁至39頁）；於原審證稱：伊在第三分隊時，一開
    始總務是何高振，是何高振將總務交接給伊，叫伊去收磅品
    ，都是跟建亨的白勝賢、王淑乾、展榮等報關行等語（見原
    審卷第94至110頁、卷八第38頁），一再明確指證何高振原
    為第三分隊收取磅品之總務，嗣證人李文山調入第三分隊（
    即95年3月20日）後不久，即接任被告何高振總務之職務，
    向建亨、瑞盈、展榮等報關業者收受磅品賄款，並朋分予被
    告何高振之事實。
四、惟查：
　⒈李文山於102年6月5日偵訊時結證稱：「……，伊到第三分隊時
    ，原本總務是何高振，何高振叫伊接總務，一直接到調到第
    一分隊，伊在第三分隊時有將贿款分給何高振等語」乙節。
    根據判決書第193頁編號15-（2）及楊豐志前揭證詞，李文
    山於95年3月20日調到第三分隊，即接任第三分隊小總務，
    已如前述。
　⒉第三分隊小總務是由分隊長指定，當時聲請人僅是編審（詳
    判決書第12頁末7行），無權指定叫伊去接總務，李文山指
    述根本與事實不符。至於有無分配賄款給聲請人，僅是李文
    山單一指述，無其他證據，足資佐證李文山所述為真，顯不
    可採。
　⒊其於102年7月19日偵訊證稱：我接任第三分隊總務時，會知
    道楊豐志、廖秉鴻、何高振會收受贿款，是何高振跟我講得
    等語。然原確定判決書第193頁附表一編號15(2)及楊豐志前
    揭證詞，認定李文山於95年3月20日接任第三分隊小總務，
    已如前述。而揚豐志係與李文山同時於95年3月20日調入第
    三分隊任職（詳判決書第12頁末5-2行），亦即95年3月19日
    以前，楊豐志根本還未在第三分隊，與第三分隊沒有任何關
    連，聲請人不可能交付所謂「磅品」賄款，給不同分隊楊豐
    志。95年3月20日楊豐志調入第三分隊，聲請人已卸任，當
    時第三分隊小總務是李文山。因此，楊豐志證稱：「……，我
    一調進第三分隊，就有課員李文山拿賄款給我」及「伊在第
    三分隊時，收取磅品的人就是李文山」，已如前述。足證聲
    請人沒有交付任何款項給楊豐志，甚為明確。自不得將李文
    山張冠李戴為何高振。
　⒋同理，95年3月19日李文山尚未調入第三分隊之前，廖秉鴻未
    曾在第三分隊收受聲請人交付之「磅品」賄款，何以聲請人
    會向李文山表示廖秉鴻有收取「磅品」贿款？此節，李文山
    證述係單一指述，無其他證據足資佐證，且與事理不符，顯
    不可採。綜上所述，判決書193頁編號15-（2）及楊豐志的
    證詞，李文山於95年3月19日調出第二分隊，於95年3月20日
    接任第三分隊「小總務」。基於普通日常生活之經驗，客觀
    上應認為確實之定則，聲請人既不曾交付賄款給楊豐志、廖
    秉鴻，楊豐志又是與李文山於交接當日（95年3月20日）調
    入第三分隊，自不可能於交接總務工作給李文山時告知楊豐
    志、廖秉鴻會收受贿款，李文山之證言，顯然不實在。
　⒌李文山於原審證稱：「伊在第三分隊時，一開始總務是何高
    振，是何高振將總務交接給伊，叫伊去收磅品，……」云云。
    然依判決書第193頁編號15-(2)、楊豐志之證詞、卷四第100
    頁及卷八第38頁李文山之證詞，足認李文山在第三分隊時，
    一開始總務是李文山，非聲請人，聲請人沒有叫伊去收磅品
    賄款，是李文山自己一開始就向報關業者收取贿款，交付給
    同日調到第三分隊的楊豐志，楊豐志並指證「伊在第三分隊
    時，收取磅品賄款的就是李文山，聲請人沒有分配賄款給李
    文山，李文山亦沒有交付賄款給聲請人，李文山之供述全都
    不是事實。
  ⒍李文山與楊豐志自95年3月20日同時調至第三分隊以前，第三
    分隊之成員為曾瑞豐、曾錦勝、戴子龍、廖秉鴻與聲請人等
    五人。除聲請人否認收賄外，其餘之成員4人均未曾表示過
    ：在聲請人擔任第三分隊其間，第三分隊有向業者收取「磅
    品」賄款；或自聲請人處取得任何「磅品」，與李文山於10
    3年2月17日一審時證詞：伊在第三分隊聲請人為處理公費支
    出及聲請人是負責收飯錢，涼水費用，互可勾稽。（見卷四
    第100頁末8行至反面第7行及第110頁反面第12行至第13行）
    。
  ⒎95年3月20日李文山調到第三分隊即接小總務，並向報關行收
    取磅品賄款，交付給與他同日調到第三分隊的楊豐志，楊豐
    志並指證「伊在第三分隊時，收取磅品的就是李文山」。足
    認李文山在第三分隊時是第一位，亦是唯一向報關業者收取
    磅品的小總務。李文山既未看到聲請人向報關業者收賄，亦
    未收到聲請人交付任何款項，其供述又無其他證據補強，以
    證明其證詞為真，自屬不可採。綜上所述，原確定判決於事
    實欄壹之四㈤2所示，引用李文山於偵查及原審之證述，聲請
    人已逐一詳為說明，李文山先前所為之供述，全都與事實不
    符，違反社會事理，且本聲請狀，聲證1之說明，足以動搖
    原確定判決所認定事實欄壹之四㈣之事實，可證聲請人擔任
    小總務時未向報關業者收取磅品賄款，此項證據，足以動搖
    原確定判決所認定事實欄壹之四㈤2之事實，為聲請人之利益
    ，即得聲請再審。
五、按經法院認無再審理由而以裁定駁回後，不得更以同一原因
    聲請再審；法院認為聲請再審之程序違背規定，且無可補正
    者，應以裁定駁回之，刑事訴訟法第434 條第3項、第1項及
    第433 條分別定有明文。上開所謂「同一原因」，係指同一
    事實之原因而言，此應就重行聲請再審之事由暨所提證據（
    含證據方法及證據資料），與前經實體裁定駁回之聲請是否
    一致加以判斷，實質相同之事由與證據，不因聲請意旨陳以
    不同之說詞或論點，即謂並非同一事實原因。又倘聲請再審
    所主張之「新事實」及「新證據」，該所謂之「新證據」僅
    係用以證明所主張之「新事實」存在者，而其所主張之「新
    事實」經再審法院認為無理由而裁定駁回其再審之聲請確定
    後，若以另一「新證據」用以證明前次所提之「新事實」，
    而更為再審之聲請者，仍屬以同一「新事實」聲請再審，而
    有刑事訴訟法第434條第3項所規定關於一事不再理原則之適
    用（最高法院110年度台抗字第1646號裁定參照）。 
六、經查：聲請人前因違反貪污治罪條例案件向本院聲請再審，
    經本院以110年度聲再字第47號裁定認無再審之理由而駁回
    確定，有裁定書在卷可憑（見本院聲再㈡卷第53頁以下）。
    除與本件再審之聲請無關之理由㈠㈡部分外，裁定理由如下：
    　　
  ㈢聲請意旨㈠⒉關於指摘原確定判決就共犯胡尚甯於103年2月24
    日、3月7日、6月23日本案一審審理時所為有利於聲請人之
    證述內容，未加以判斷，而具有新規性，並提出如附件三至
    五所示胡尚甯於原審證述之筆錄為憑云云。查，共犯胡尚甯
    於本案一審固證稱其未親眼目擊聲請人向報關業者收賄，及
    小總務繳交公費予大總務與小總務是否向報關業者收取磅品
    賄款，是不相干之兩件事等語，且此部分證詞係原確定判決
    即已存在，而未經原確定判決斟酌說明不足採為聲請人有利
    認定之理由，而具有新規性，然原確定判決就相關事證詳加
    調查論列，既已說明建亨報關行及瑞盈報關行均有交付賄款
    予聲請人之情事，業據對向犯即建亨報關行之現場報關人員
    白勝賢、對向犯即瑞盈報關行之實際負責人王淑乾於偵查及
    原審分別證述明確，且證人李文山於原審結證稱：伊在第三
    分隊時，一開始總務是聲請人，是聲請人將總務交接給伊，
    叫伊去收磅品等語，核與共犯胡尚甯於偵查及原審所證：聲
    請人有向報關行收取賄款，因為伊接任小總務兼大總務，聲
    請人有繳公費給伊，依據伊在單位中長期之體驗，傳統上一
    般小總務就是去收賄等語相符，並以其二人之供述作為補強
    對向犯白勝賢、王淑乾上開證述之補強證據，認此補強證據
    已足以佐證對向犯白勝賢、王淑乾證述真實性之理由。縱原
    確定判決未同時說明共犯胡尚甯於原審所證：「（你有無親
    眼看到何高振收取?）沒有」（附件三）、「（你有無親眼
    看過其他分隊的小總務去向業者收取賄款？）沒有」、「（
    既然其他分隊小總務有無去收取磅品賄款你不知道，上次你
    證稱你擔任大總務時，小總務給你的公費來源到底是向磅品
    業者收的或是向隊員收的你也不知道，請問其他分隊小總務
    將公費交給你大總務時，交公費這件事情與小總務有無去收
    取賄款是否不相干的兩件事？）我有向小總務收取公費2000
    元」、「（這件事情與小總務到底有無去向業者收取磅品賄
    款有無關係？是否不相干的兩件事？）是不相干的兩件事」
    （附件四）、「你剛才說你擔任小總務的期間，你有向報關
    業者收取賄款，是否有規定擔任小總務一定要去收這筆錢？
    這是否為強制規定？）原則上如果你答應接這個位置大概都
    會去收」、「（這是你自己想的，還是有人告訴你說一定要
    去收？）沒有說一定要去收」、「（等於是否收取還是要看
    小總務個人？）看個人自己」（附件五）各等語，如何不足
    採，乃事實審法院本於判斷之職權，而為證據取捨之當然結
    果，且無礙於原確定判決事實欄壹之四㈣所示聲請人親向建
    亨、瑞盈等報關業者收賄犯罪事實之認定，究與刑事訴訟法
    第420條第1項第6款所規定「確實之新證據」之再審事由不
    合。至於聲請人是否確有親自向建亨、瑞盈報關業者收取磅
    品賄款之事實，經核與聲請人有無另向展榮報關行收取磅品
    賄款乙事，並無必然之關聯，自難僅因原確定判決未認定聲
    請人有向展榮報關行收取磅品賄款，即遽認聲請人並未向建
    亨、瑞盈報關行收取磅品賄款。是聲請意旨㈠⒉以此部分所載
    理由，聲請再審，難認適法有據。另聲請人於本院訊問時雖
    指稱胡尚甯於102年間尚向證人王淑乾收取賄款等情，業據
    證人王淑乾於102年5月16日調詢時證述在卷，而胡尚甯於10
    1年3月20日即調離機動隊，迄102年4月間均在海關儀檢組，
    可知實際上向報關業者收取賄款之人不限於小總務，是證人
    胡尚甯所供由小總務負責向報關業者收賄，並非事實云云，
    然胡尚甯於101年3月20日調離機動隊後，是否曾向報關業者
    王淑乾收賄，與聲請人於擔任機動隊第三分隊小總務時，有
    無向報關業者收取賄款一事尚無必然關聯性，是聲請人此部
    分主張之再審理由，仍不足以據以判斷胡尚甯前揭證述是否
    不實，亦不足動搖原確定判決所認定之事實，而得以使聲請
    人受較有利之裁判，難認有再審理由。
  ㈣按刑事訴訟法第156條第2項規定…(略)。本案原確定判決係以
    證人李文山（就原確定判決事實欄壹之四㈣所示聲請人親向
    報關業者收賄部分而言，李文山並非共犯）於原審之證述，
    補強共犯胡尚甯供述之真實性，再以其二人之供述作為補強
    證據，認為已足擔保對向犯即行賄之人白勝賢、王淑乾陳述
    之真實性，因而認定聲請人有原確定判決事實欄壹之四㈣所
    示親向報關業者收取磅品賄款事實（參原確定判決第第51頁
    第1 行至第54頁第2 行），非如聲請意旨㈠⒋之⑺所指僅以對
    向犯許正氣、白勝賢、王淑乾、共犯胡尚甯之證述，作為聲
    請人親向報關業者收賄罪之唯一證據，而無補強證據云云。
    是聲請人據此聲請再審，自無理由。
  ㈤聲請意旨㈠⒊，並提出如附件六至十七所示李文山102年6月21
    日調詢、103年2月17日、同年6月20日原審筆錄、證人楊豐
    志於102年7月3日調詢、103年3月7日原審筆錄、證人白勝賢
    103年3月14日原審之筆錄等，作為新證據云云。惟查，原確
    定判決就此部分證據之實質證據價值固未加以斟酌判斷，而
    具有新規性之要件，然針對李文山於95年3月20日調入第三
    分隊後，聲請人收取磅品賄款情形，原確定判決於事實欄壹
    之四㈤⒉，僅認定聲請人將小總務交接予李文山後，由李文山
    出面向報關業者收取磅品賄款，聲請人再自李文山處收受磅
    品賄款之事實，理由內並說明:「被告何高振有如事實欄一
    之四....㈤⒉所示，將總務乙職交接予李文山，並自李文山處
    收受磅品賄款之事實，業據證人李文山於102年6月5日偵訊
    時結證稱：伊先在第二分隊擔任總務，主要是向瑞盈報關行
    的王淑乾、建亨的白勝賢收賄，伊到第三分隊時，原本總務
    是何高振，何高振叫伊接總務，一直接到調到第一分隊，伊
    在第三分隊時有將賄款分給何高振等語（見13860號偵卷一
    第78頁）；於102年7月19日偵訊證稱：我接任第三分隊總務
    時，會知道楊豐志、廖秉鴻、何高振會收受賄款，是何高振
    跟我講的等語（見13860號偵卷七第38至39頁）；復於原審
    證稱：伊在第三分隊時，一開始總務是何高振，是何高振將
    總務交接給伊，叫伊去收磅品，都是跟建亨的白勝賢、王淑
    乾、展榮等報關行收等語（見原審卷四第94至110頁、卷八
    第38頁），一再明確指證何高振原為第三分隊收取磅品之總
    務，嗣證人李文山調入第三分隊（即95年3月20日）後不久
    ，即接任被告何高振總務之職務，向建亨、瑞盈、展榮等報
    關業者收受磅品賄款，並朋分予被告何高振之事實」（見原
    確定判決第54頁第3行至第19行），並非認定由聲請人出面
    向報關業者收取磅品賄款，再朋分賄款予李文山之事實，而
    無上開聲請意旨所稱之事實認定錯誤情形。是聲請意旨㈠⒊所
    提出之前揭證人楊豐志於調詢時供述：「（承前，你收賄任
    職時間及職務為何？）....於95年3月20日調離第4分隊到第
    3分隊，....我一調進第3分隊時，就有課員李文山拿賄款給
    我....」（附件六）、於原審證稱：「（你在第三隊時，收
    取磅品的人就是李文山？）是」（附件七）、共犯李文山於
    原審證稱：「（你的意思是你並非95年3月20日進去第三分
    隊就馬上當總務，你是隔一段時間才變成總務，你開始也有
    去收，收了給何高振，當時他就是總務，後來他才把總務交
    給你？）是」（附件八）、證人白勝賢於原審證稱：「（機
    動隊是否每一分隊都有一人向你收取，還是一人代表多個分
    隊或是何種情形？）以前都是一個分隊一人」（附件九）、
    共犯李文山於原審證稱：「（....你剛調到三分隊由何人處
    理公費支出？）何高振」、「你說何高振有把總務交接給你
    ，他交接給你什麼東西？）原本是他分賄款給我，後來是他
    叫我去收」（附件十）、「（你到第三分隊時，何高振是否
    負責收飯錢、涼水費用？）是」（附件十一）、證人楊豐志
    於原審證稱：「（你為何會知道這些人是你們的總務，是否
    因為這些人直接給你錢？）我們隊的總務是因為他有給我錢
    」（附件十二）、證人胡尚甯於原審證稱：「（李文山在第
    二分隊時是繳給你2000元，那在第三分隊的時候呢？）也是
    2000元」、「（李文山在第二分隊及第三分隊都是繳2000元
    給你？）對」（附件十三）、機動巡查隊95年4月勤務排班
    表（附件十四、共犯李文山調詢時所供:李文山向業者收賄
    ，之後大總務變成陳瑞津，李文山同樣交付公費給陳瑞津（
    附件十七）、於原審證稱：「何高振有無分給你？）應該是
    沒有，不曉得」（附件十五）」、「（你到三分隊之後，是
    否一樣擔任三分隊小總務的職務？）一剛開始的時候是何高
    振，後來他叫我去收這三家固定的磅品時，後來才變成我接
    小總務的工作」（附件十六）等各項證據，經與卷內各項證
    據綜合判斷，並不足以動搖原確定判決事實欄壹之四㈤⒉所認
    定之事實，無從對聲請人為有利判決，自不能據為聲請再審
    之原因。
七、乃聲請人仍執上開證據及理由，就下列事項為指摘：㈠原確
    定判決認定95年3月20日李文山在第三分隊時，一開始總務
    就是李文山，卻引用李文山於103年6月20日一審審理證稱：
    伊在第三分隊時一開始總務為聲請人，顯屬不符；且證人楊
    豐志於102年7月3日調查站、103年3月7日一審審理之證述可
    知李文山95年3月20日調到第三分隊即接小總務職務，並開
    始向報關業者收取磅品賄款，交付給同日調到第三分隊的楊
    豐志，此項有利於聲請人何高振之供述，原確定判決均未說
    明，顯就實質有利於聲請人何高振之證據未加判斷，應具有
    「新規性」。㈡李文山交付給楊豐志的賄款來源，依據卷八
    第38頁李文山的證述及原判決書第49頁末2行之記載，足證
    李文山向報關業者收取磅品賄款是分配給楊豐志，未交付給
    聲請人何高振，與原確定判決第49頁末2行、第193頁編號15
    -⑵所認定李文山於95年3月20日接任第三分隊小總務相符，
    足認李文山證述不可採。㈢依原確定判決第193頁編號15-⑵、
    原審卷四第94頁至第100頁、卷八第38頁筆錄之記載，95年3
    月20日李文山在第三分隊一開始就是總務，自不得以李文山
    不實供述，補強共犯胡尚甯於偵查即原審所證「聲請人有繳
    公費給伊，依據伊在單位中長期之體驗，傳統上一般小總務
    就是去收賄」供述之真實性。又胡尚甯於一審103年6月23日
    審理、103年3月7日審理、103年2月24日審理等有利於聲請
    人何高振之供述，原確定判決亦未加以判斷說明，而具有新
    規性，並提出如附件七至九所示胡尚甯於原審證述之筆錄為
    憑，共犯胡尚甯個人供述不足以擔保行賄之白勝賢、王淑乾
    陳述之真實性，此項證據足以動搖原確定判決事實欄壹之四
    ㈣所認定之事實，即得聲請再審。㈣原確定判決認定聲請人何
    高振將總務乙職交接予李文山，並自李文山處收受磅品賄款
    之事實，係依據李文山102年6月5日偵查筆錄、102年7月19
    日偵查筆錄、及李文山原審證稱：伊在第三分隊時，一開始
    總務是何高振，是何高振將總務交接給伊，叫伊去收磅品，
    都是跟建亨的白勝賢、王淑乾、展榮報關行收等語（見原審
    卷四第94至110頁，卷八第38頁）等情。惟李文山之指述顯
    有不可採或不實在之情形已如前述，原確定判決於事實欄壹
    之四㈤⒉所引用李文山於偵查及原審之證述全與事實不符，足
    以動搖原確定判決認定事實欄壹之四㈣之事實，聲請人擔任
    小總務時未向報關業者收取磅品賄款，亦足以動搖原確定判
    決認定事實欄壹之四㈤⒉之事實，即得聲請再審云云。經核係
    就相同證據方法與事由聲請本件再審，僅說詞或論點有異，
    並無新主張或提出新證據，自屬對於本院前次認為無理由而
    裁定駁回其再審之聲請確定後，再以同一原因聲請再審，聲
    請人於本院訊問時稱聲請原因不同云云，並無可採，其聲請
    再審之程序違背規定，且無可補正，應予駁回。
八、據上論結，依刑事訴訟法第433條第1項前段，裁定如主文。
中　　華　　民　　國　　111 　年　　8 　　月　　31　　日
                  刑事第四庭    審判長法  官  黃建榮 
                                      法  官  陳君杰
                                      法  官  李嘉興
以上正本證明與原本無異。
如不服本裁定應於送達後5日內向本院提出抗告狀。
中　　華　　民　　國　　111 　年　　8 　　月　　31　　日
　　　　　　　　　　　　　　　　　　　書記官　賴梅琴